【裁判字號】    99,易,1417
【裁判日期】    990625
【裁判案由】    毒品危害防制條例
【裁判全文】
臺灣臺北地方法院刑事判決              99年度易字第1417號
公  訴  人  臺灣板橋地方法院檢察署檢察官
被      告  甲○○
上列被告因違反毒品危害防制條例案件，經臺灣板橋地方法院檢
察署檢察官提起公訴（99年度毒偵字第359號），經臺灣板橋地
方法院移轉管轄（臺灣板橋地方法院99年度易字第1017號），被
告於準備程序中就被訴事實為有罪之陳述，本院依簡式審判程序
，判決如下：
    主  文
甲○○施用第二級毒品，累犯，處有期徒刑肆月，如易科罰金，
以新臺幣壹仟元折算壹日。扣案之吸食器壹組，沒收之。
    事  實
一、甲○○前於民國95年間，因施用毒品案件，經本院以95年度
    毒聲字第778號裁定送勒戒處所觀察、勒戒後，認無繼續施
    用毒品之傾向，於95年2月5日執行完畢釋放出所，並經臺灣
    臺北地方法院檢察署檢察官以95年度毒偵字第2549號為不起
    訴處分確定。於96年間，復因施用毒品案件，經本院以96年
    度簡字第3648號判處有期徒刑4月確定，甫於97年10月7日期
    滿執行完畢。詎猶不知戒斷毒癮，復基於施用第二級毒品甲
    基安非他命之犯意，於上開觀察勒戒執行完畢後5年內之98
    年12月22日晚上10、11時許，在臺北市○○區○○街附近友
    人住處內，以將第二級毒品甲基安非他命置入吸食器內燒烤
    後，吸食其霧化氣體之方式，施用第二級毒品乙次。嗣於同
    年12月24日凌晨2時許，在臺北縣中和市○○路249之1號前
    ，因行跡可疑，為警盤查，並在其停放上址路旁車號3363–
    DQ號之自用小客車內，扣得其所有供施用毒品用之吸食器1
    組），復經其同意後採尿送驗，呈安非他命類陽性反應，始
    悉上情。
二、案經臺北縣政府警察局中和第二分局報請臺灣板橋地方法院
    檢察署檢察官偵查起訴，復經臺灣板橋地方法院認管轄錯誤
    而判決移送本院。
    理  由
一、本件被告甲○○所犯係死刑、無期徒刑、最輕本刑為3年以
    上有期徒刑以外之罪，其於準備程序就前揭被訴事實為有罪
    之陳述，經本院告知簡式審判程序之旨，並聽取其與公訴人
    之意見後，認無不得或不宜改依簡式審判程序進行之情形，
    爰依刑事訴訟法第273條之1第1項規定，裁定本件進行簡式
    審判程序，合先敘明。
二、訊據被告對於前揭時、地，施用第二級毒品1次之事實坦承
    不諱。且查：
(一)、被告於98年12月24日凌晨4時30分許為警所採之尿液，經送
    往具有專門鑑定尿液中有無毒品成分之台灣檢驗科技股份有
    限公司，以酵素免疫法、氣相層析質譜法檢驗確認結果，呈
    安非他命類陽性反應，有該公司99年1月18日濫用藥物尿液
    檢驗報告、臺北縣政府警察局中和第二分局毒品案犯罪嫌疑
    人姓名及代碼對照表各1份在卷可稽。按人體施用甲基安非
    他命後，在主要代謝物中未改變形態之甲基安非他命佔施用
    劑量達43％，安非他命則約為5％，且安非他命在國內取得
    不易，施用情形較少，尿液檢驗結果係甲基安非他命陽性者
    佔大部分。又依據Jonathan M.等人2002年文獻報導，以5名
    測試者於4週內分4次使用，每次施用甲基安非他命20mg劑量
    後，收集其尿液並以250ng／ml為閾值時，其最長檢出時間
    為56至96小時，文獻有關服用藥物之報告，因研究對象、使
    用劑量之多寡、實驗條件或研究角度等不同，結果及其呈現
    方式亦不同，故除相關文獻之資料，仍需依個案狀況做研判
    ，一般可檢出甲基安非他命之最長時間為1至4天，是服用甲
    基安他命後，最低於服用後96小時內可由尿液檢測出甲基安
    非他命陽性反應，此為法院依職權所知悉之事項。本件被告
    之尿液經以氣相層析質譜儀分析法檢驗，既呈安非他命類陽
    性反應，且其甲基安非他命、安非他命濃度分別為16499ng
    ／ml、1627ng／ml，顯見被告應有在上開採尿時間前，施用
    甲基安非他命甚明。而甲基安非他命係屬毒品危害防制條例
    第2條第2項第2款規定之第二級毒品，足證被告所施用之毒
    品確係毒品危害防制條例第2條第2項第2款所規定之第二級
    毒品，應屬無訛。是依上開卷附之各項文書、證物等補強證
    據，已足資擔保被告上開任意性自白之真實性，堪信為真實
    。此外，並有被告所有供施用之吸食器1組扣案可佐，被告
    於上揭時、地，施用第二級毒品犯行，洵堪認定。
(二)、末查，被告前於95年間，因施用毒品案件，經本院以95年度
    毒聲字第778號裁定送勒戒處所觀察、勒戒後，認無繼續施
    用毒品之傾向，於95年2月5日執行完畢釋放出所，並經臺灣
    臺北地方法院檢察署檢察官以95年度毒偵字第2549號為不起
    訴處分確定等情，有臺灣高等法院被告前案紀錄表1份在卷
    可參。其於觀察、勒戒執行完畢釋放後5年內，復犯本件施
    用第二級毒品之犯行，核與毒品危害防制條例第23條第2項
    規定相符，依法應予論科。
三、核被告所為，係犯毒品危害防制條例第10條第2項之施用第
    二級毒品罪。被告施用前持有第二級毒品甲基安非他命之低
    度行為，應為其施用之高度行為所吸收，不另論罪。又被告
    有如前揭事實欄所列前科紀錄，甫於97年10月7日期滿執行
    完畢等情，有上開臺灣高等法院被告前案紀錄表可按，其於
    有期徒刑執行完畢後5年內，故意再犯本件有期徒刑以上之
    罪，為累犯，應依刑法第47條第1項規定加重其刑。爰審酌
    被告前已有施用毒品之不良素行，歷經觀察、勒戒及刑之執
    行程序猶施用之，顯見其戒毒意志不堅，本不宜寬貸，惟念
    其施用毒品乃自戕一己之身體健康，對社會造成之危害尚非
    直接鉅大，且其犯後坦承犯行，態度良好，及其智識程度、
    家庭經濟狀況等一切情狀，量處如主文所示之刑，並諭知易
    科罰金之折算標準。扣案之吸食器1組，亦據被告自承為其
    所有供施用毒品之用，爰依刑法第38條第1項第2款規定，沒
    收之。至於被告為警查獲時，當場扣得疑似含有第一級毒品
    海洛因之殘渣袋1包（毛重0.22公克，淨重0.01公克），被
    告否認為其所有，又依卷附資料，尚無從認定是否係屬違禁
    物，且縱令經鑑定後確含有第一級毒品海洛因成分，亦與本
    件被告施用第二級毒品犯行無涉，此部分扣案物應由檢察官
    另為適法之處理，併此敘明。
據上論斷，應依刑事訴訟法第273條之1第1項、第284條之1、第
299條第1項前段，毒品危害防制條例第10條第2項，刑法第11條
、第47條第1項、第41條第1項前段、第38條第1項第2款，判決如
主文。
本案經檢察官郭騰月到庭執行職務。
中    華    民    國    99    年    6     月    25    日
                  刑事第十四庭  法  官  李殷君
以上正本證明與原本無異。
如不服本判決應於收受送達後10日內向本院提出上訴書狀，並應
敘述具體理由；其未敘述上訴理由者，應於上訴期間屆滿後20日
內向本院補提理由書（均須按他造當事人之人數附繕）「切勿逕
送上級法院」。
                                書記官  殷玉芬
中    華    民    國    99    年    6     月    30    日
附錄本判決論罪科刑法條全文：
毒品危害防制條例第10條
施用第一級毒品者，處 6 月以上 5 年以下有期徒刑。
施用第二級毒品者，處 3 年以下有期徒刑。

司法院資訊處製作；財團法人民間司法改革基金會備份。
